zh-CN: 包括海鲜餐具: 黄油加热器; 螃蟹钳; 龙虾钳; 海鲜叉; 海鲜挑叉; 其他
hu: A tenger gyümölcseihez tartozó evőeszközök: Vajmelegítő; Ráktörő; Homártörő; Tenger gyümölcsei villa; Tenger gyümölcsei pálcika; Egyéb
pl: W zestawie przybory kuchenne do owoców morza: Podgrzewacz do masła; Szczypce do rozłupywania krabów; Szczypce do rozłupywania homarów; Widelec do owoców morza; Szpikulec do owoców morza; Inne
ko: 해산물용 도구 포함 품목: 버터 워머; 게 크래커; 랍스터 크래커; 해산물 포크; 해산물 픽; 기타
sk-SK: Vrátane príboru na morské plody: Ohrievač masla; Kliešte na kraby; Kliešte na homáre; Vidlička na morské plody; Dlhá tenká vidlica na morské plody; Iné
fi: Pakkaukseen sisältyvät äyriäisvälineet: Voin lämmitin; Rapupihdit; Hummeripihdit; Äyriäishaarukka; Äyriäispiikki; Muu
nl: Inbegrepen visgereedschap: Boterverwarmer; Krabbenkraker; Kreeftkraker; Zeevruchtenprikker; Viskeuze; Overig
pt-PT: Itens de utensílios para marisco incluídos: Aquecedor de manteiga; Descascador de caranguejo; Descascador de lagosta; Garfo para marisco; Espeto para marisco; Outro
de: Inbegriffene Schalentier-Utensilien: Butterwärmer; Krebszange; Hummerzange; Meeresfrüchtegabel; Meeresfrüchtespieß; Sonstiges
bg-BG: Включени прибори за морски дарове: Съд за разтопяване на масло; Трошачка за раци; Трошачка за омари; Вилица за морски дарове; Клечка за морски дарове; Друго
tr: Ürüne dahil olan deniz ürünü aletleri: Tereyağı ısıtma kabı; Yengeç parçalayıcı; Istakoz parçalayıcı; Deniz ürünleri çatalı; Deniz ürünü çatal iğnesi; Diğer
hr-HR: Uključeni komadi pribora za plodove mora: Grijač za maslac; Kliješta za rakove; Kliješta za jastoge; Vilica za morske plodove; Vilica za vađenje mesa morskih plodova; Ostalo
el: Περιλαμβανόμενα εργαλεία θαλασσινών: Θερμαντήρας βουτύρου; Σπαστήρας καβουριού; Σπαστήρας αστακού; Πιρούνι θαλασσινών; Επιλογή θαλασσινών; Άλλο
pt-BR: Utensílios incluídos para frutos do mar: Aquecedor de manteiga; Quebrador de caranguejos; Quebrador de lagostas; Garfo para frutos do mar; Pinça para frutos do mar; Outro
cs: Obsažené kusy náčiní na mořské plody: Ohřívač másla; Kleště na kraby; Kleště na humry; Vidlička na mořské plody; Jehla na vybírání mořských plodů; Jiné
es: Utensilios para marisco incluidos: Calentador de mantequilla; Pinzas para cangrejos; Pinzas para langostas; Tenedor de marisco; Selección de marisco; Otros
ro-RO: Ustensile pentru fructe de mare incluse: Încălzitor pentru unt; Spărgător de crabi; Spărgător de homari; Furculiță pentru fructe de mare; Bețișor pentru fructe de mare; Altele
lt-LT: Komplekte esantys jūros gėrybių įrankiai: Sviesto šildytuvas; Krabų spaustukas; Omarų spaustukas; Jūros gėrybių šakutė; Jūros gėrybių krapštukas; Kita
zh-TW: 包含海鮮餐具項目: 奶油加熱器; 剝殼器; 龍蝦鉗; 海鮮叉; 海鮮叉; 其他
sl-SI: Priloženi pripomočki za pripravo morske hrane: Grelnik masla; Klešče za rake; Klešče za jastoge; Vilice za morske sadeže; Izbor morskih sadežev; Druga
th: รายการอุปกรณ์สำหรับอาหารทะเลที่รวมอยู่ในชุดนี้: ถ้วยอุ่นเนย; ที่แกะปู; ที่แกะกุ้งมังกร; ส้อมอาหารทะเล; เหล็กแคะเนื้ออาหารทะเล; อื่นๆ
sv: Skaldjursbestick som ingår: Smörvärmare; Krabbknäckare; Hummerknäckare; Sjömatsgaffel; Skaldjursplock; Annat
fr: Ustensiles pour fruits de mer inclus: Casserole à beurre; Pince à crabe; Pince à homard; Fourchette à fruits de mer; Pique à fruits de mer; Autre
en: Seafood utensil items included: Butter warmer; Crab cracker; Lobster cracker; Seafood fork; Seafood pick; Other
da: Fisk- og skaldyrsbestik medfølger: Smørvarmer; Krabbeknækker; Hummerknækker; Fiske- og skaldyrsgaffel; Fisk og skaldyrsopsamler; Andet
ja: シーフード用器具同梱: バターウォーマー; カニ殻割り器; ロブスター殻割り器; シーフードフォーク; シーフードピック; その他
nb: Sjømatredskaper inkludert: Smørvarmer; Krabbeknekker; Hummerknekker; Sjømatgaffel; Sjømatvalg; Annet
it: Utensili per frutti di mare inclusi: Scaldaburro; Pinza per granchi; Pinza per aragoste; Forchetta per frutti di mare; Spillone per frutti di mare; Altro
ru: Приборы для морепродуктов в комплекте: Подогреватель масла; Щипцы для крабов; Щипцы для лобстеров; Вилка для морепродуктов; Набор инструментов для морепродуктов; Другое
vi: Các dụng cụ ăn hải sản đi kèm: Dụng cụ làm ấm bơ; Đồ kẹp càng cua; Đồ kẹp tôm hùm; Nĩa ăn hải sản; Que lấy thịt hải sản; Khác